【裁判字號】    99,訴,2992
【裁判日期】    991026
【裁判案由】    毒品危害防制條例
【裁判全文】
臺灣板橋地方法院刑事判決              99年度訴字第2992號
公  訴  人  臺灣板橋地方法院檢察署檢察官
被      告  甲○○
上列被告因違反毒品危害防制條例案件，經檢察官提起公訴（99
年度毒偵字第5102號、第6681號），被告於本院準備程序中就被
訴事實為有罪之陳述，經告知被告簡式審判程序之旨，並聽取當
事人之意見後，本院裁定進行簡式審判程序，判決如下：
    主  文
甲○○施用第一級毒品，累犯，處有期徒刑捌月，扣案之海洛因
貳包（含包裝袋，驗餘共淨重零點零陸公克）沒收銷燬之；又
施用第二級毒品，累犯，處有期徒刑肆月，扣案之甲基安非他命
殘渣袋伍個（內含甲基安非他命量微無從秤重析離）沒收銷燬之
，吸食器貳個、分裝杓貳支沒收之。應執行有期徒刑拾月，扣案
之海洛因貳包（含包裝袋，驗餘共淨重零點零陸公克）、甲基
安非他命殘渣袋伍個（內含甲基安非他命量微無從秤重析離）沒
收銷燬之，吸食器貳個、分裝杓貳支沒收之。
    事  實
一、甲○○前因施用毒品案件，經本院以98年度毒聲字第1287號
    裁定送勒戒處所觀察、勒戒後，認無繼續施用毒品傾向，於
    民國98年12月30日執行完畢釋放出所，並經臺灣板橋地方法
    院檢察署檢察官以98年度毒偵緝字第663 號、第664 號、98
    年度毒偵字第8809號為不起訴處分確定；復因竊盜案件，經
    臺灣桃園地方法院以96年度審易字第456 號判處有期徒刑2
    月，經減為有期徒刑1 月確定，於97年12月5 日易科罰金執
    行完畢。詎仍不知悔改，於觀察、勒戒執行完畢後5 年內，
    基於施用第二級毒品甲基安非他命之犯意，於99年6 月14日
    17時許，在停放於臺北縣板橋市○○街後面河堤旁之車牌號
    碼DW-6595 號自小客車內，將甲基安非他命放入吸食器燒烤
    之方式，施用甲基安非他命1 次。復基於施用第一級毒品海
    洛因之犯意，於同日18時許，在上開地點之自小客車內，以
    捲煙方式施用海洛因1 次。嗣於99年6 月15日中午12時30分
    許，因另案為警於臺北縣板橋市○○路與國慶路口緝獲，在
    其駕駛之上開自小客車置物箱中黑色包包內，扣得其所有供
    己施用上開甲基安非他命所剩餘之甲基安非他命殘渣袋5 個
    、吸食器2 個、分裝杓2 支，且經採集尿液送驗結果，呈鴉
    片類嗎啡及安非他命類陽性反應，而於99年6 月16日凌晨3
    時30分許，在臺灣臺北看守所接受入所檢身時，於其所穿牛
    仔褲右側口袋中扣得上揭施用海洛因後所剩餘之海洛因2 包
    （含包裝袋，驗前共淨重0.038 公克，驗餘共淨重0.036 公
    克），始悉上情。
二、案經臺北縣政府警察局中和第一分局、土城分局移送臺灣板
    橋地方法院檢察署檢察官偵查起訴。
    理  由
一、按除被告所犯為死刑、無期徒刑、最輕本刑為3 年以上有期
    徒刑之罪或高等法院管轄第一審案件者外，於第一次審判期
    日前之準備程序進行中，被告先就被訴事實為有罪之陳述時
    ，審判長得告知被告簡式審判程序之旨，並聽取當事人、代
    理人、辯護人及輔佐人之意見後，裁定進行簡式審判程序，
    刑事訴訟法第273 條之1 第1 項定有明文。經核本件被告所
    犯係死刑、無期徒刑、最輕本刑為3 年以上有期徒刑以外之
    罪，其於準備程序中就被訴事實為有罪之陳述，經法官告知
    簡式審判程序之旨，並聽取公訴人、被告之意見後，本院爰
    依首揭規定，合議裁定由受命法官獨任進行簡式審判程序，
    合先敘明。
二、上揭犯罪事實，業據被告甲○○於偵查及本院審理時坦承不
    諱，且其於99年6 月15日所採驗之尿液，經送往臺灣檢驗科
    技股份有限公司先以EIA 酵素免疫分析法初步檢驗，再以GC
    /MS 氣相層析質譜儀法確認檢驗，結果均確呈第一級毒品海
    洛因代謝後嗎啡及第二級毒品甲基安非他命之陽性反應，此
    有該公司99年7 月7 日報告編號UL/2010/60568 號濫用藥物
    檢驗報告、臺北縣府警察局中和第一分局偵辦毒品案件尿液
    對照代碼表、臺北縣政府警察局中和第一分局搜索扣押筆錄
    、扣押物品目錄表、交通部民用航空局航空醫務中心航藥鑑
    字第0994887 號毒品鑑定書、臺灣臺北看守所99年6 月18日
    北所政字第0990700156號函及附件各1 紙在卷足參，復有海
    洛因2 包（含包裝袋，驗前共淨重0.038 公克，驗餘共淨重
    0.036 公克）、甲基安非他命殘渣袋5 個、吸食器2 個、分
    裝杓2 支扣案可資佐證，足認被告上揭自白核與事實相符，
    應堪採信。綜上，本件事證明確，被告犯行應堪認定，應依
    法論科。
三、核被告所為，係犯毒品危害防制條例第10條第1 項施用第一
    級毒品罪及同條第2 項施用第二級毒品罪。其於施用前後持
    有第一級毒品海洛因及持有第二級毒品甲基安非他命之低度
    行為，應分別為施用之高度行為所吸收，均不另論罪。又被
    告有事實欄所載之科刑紀錄與執行情形，有臺灣高等法院被
    告前案紀錄表1 份在卷可查，其於有期徒刑執行完畢後5 年
    以內，故意再犯本件有期徒刑以上之罪，均為累犯，均應依
    刑法第47條第1 項之規定加重其刑。爰審酌被告曾因施用毒
    品犯行受觀察勒戒執行，仍漠視法令禁制而犯本罪，顯未知
    所戒慎，惟兼衡其施用毒品所生危害，實以自戕身心健康為
    主，對於他人生命、身體、財產等法益，尚無明顯而重大之
    實害，暨其犯罪後坦認犯行之態度等一切情狀，就其前開所
    犯之罪，分別量處如主文所示之刑，暨定其應執行之刑，以
    示懲儆。
四、扣案之海洛因2 包（含包裝袋，驗前共淨重0.038 公克，驗
    餘共淨重0.036 公克）為第一級毒品、甲基安非他命殘渣袋
    5 個（內含甲基安非他命量微無從秤重析離），不問屬於犯
    人與否，均應依毒品危害防制條例第18條第1 項前段沒收銷
    燬之。至扣案之吸食器2 個、分裝杓2 支，係被告所有、供
    本件施用甲基安非他命犯行所用之物，業據其供承在卷（本
    院卷第23頁反面），爰依刑法第38條第1 項第2 款之規定宣
    告沒收。
據上論斷，應依刑事訴訟法第273 條之1 第1 項、第299 條第1
項前段，毒品危害防制條例第10條第1 項、第2 項、第18條第1
項前段，刑法第11條前段、第47條第1 項、第51條第5 款、第38
條第1 項第2 款，判決如主文。
本案經檢察官張瑞玲到庭執行職務。
中    華    民    國    99    年    10    月    26    日
                  刑事第十六庭      法  官    魏俊明
上列正本證明與原本無異。
如不服本判決，應於判決送達後10日內敘明上訴理由，向本院提
出上訴狀 (應附繕本) ，上訴於臺灣高等法院。其未敘述上訴理
由者，應於上訴期間屆滿後20日內向本院補提理由書「切勿逕送
上級法院」。
                                    書記官    陳香君
中    華    民    國    99    年    10    月    26    日
附錄本案論罪科刑法條全文：
毒品危害防制條例第10條
施用第一級毒品者，處6 月以上5 年以下有期徒刑。
施用第二級毒品者，處3 年以下有期徒刑。

司法院資訊處製作；財團法人民間司法改革基金會備份。
